【裁判字號】    99,抗,602
【裁判日期】    990607
【裁判案由】    聲請定其應執行刑
【裁判全文】
臺灣高等法院刑事裁定                   99年度抗字第602號
抗  告  人  臺灣板橋地方法院檢察署檢察官
受  刑  人  甲○○
上列抗告人因聲請定受刑人應執行刑案件，不服臺灣板橋地方法
院，中華民國99年4月26日裁定（99年度聲字第1578號），提起
抗告，本院裁定如下：
    主  文
抗告駁回。
    理  由
一、原裁定意旨略以：受刑人甲○○於民國96年間，因施用第二
    級毒品案件，經原審以96年度易字第3370號判處有期徒刑6
    月（減為有期徒刑3月）、6月，應執行有期徒刑8月，於97
    年3月6日確定；復於97年間，因偽造文書案件，經原審以97
    年度訴字第2680號判處有期徒刑1年2月，於97年12月26日確
    定等情，固有原審96年度易字第3370號、97年度訴字第2680
    號刑事判決書、本院被告前案紀錄表各1份在卷可稽。惟查
    ，本件如原審附表編號1所示之罪，業經本院於99年2月3日
    以99年度聲字第217號裁定與被告另犯之他罪定其應執行之
    刑為有期徒刑5年4月，有本院被告前案紀錄表、本院上開裁
    定各1份附卷可參。原審自無從就附表所示之罪刑重複定其
    應執行之刑，聲請人向原審聲請就附表所示之罪刑定其應執
    行之刑，於法尚有未合，應予駁回。
二、抗告意旨略以：
(一)緣因系爭之罪（即原審裁定附表編號1所示之罪，判決有期
    徒刑6月減為有期徒刑3月）係板橋地方法院以96年度易字第
    3370號分別判處有期徒刑6月（減為有期徒刑3月）、6月，
    應執行有期徒刑8月，而於97年3月6日確定，上開2罪之犯罪
    時間，系爭之罪係在95年10月17日，另罪在96年5月22日，
    然因系爭之罪與其他22罪之犯罪日均在96年4月17日前，合
    於數罪併罰之要件，故合併由臺灣高等法院檢察署聲請向本
    院定其應執行刑，並經本院於99年2月3日以99年度聲字第21
    7號裁定，就該23罪定其應執行刑5年4月(附件二，系爭之罪
    為該裁定附表編號19)。然臺灣板橋地方法院檢察署就原審
    法院96年度易字第3370號判決之另罪(犯罪日96年5月22日)
    、與原審法院97年度訴字第2680號案件，聲請向原審法院定
    其應執行刑，惟原審法院於99年1月22日以99年度聲字第303
    號(附件三)，認該另罪既與系爭之罪經原審法院以96年度易
    字第3370號定其應執行刑確定，則不得割裂及重複定刑，而
    駁回聲請。
(二)然上開本院與原審法院之2 裁定已有矛盾之處，本院就系爭
    之罪裁定與其他22罪合於定刑，未論及重複定刑，原審法院
    認為重複定刑，就另罪與他罪裁定駁回聲請，致原審法院檢
    察署無法執行刑罰，究原審法院96年度易字第3370號判決之
    犯罪時間差距半年之2 罪可否拆開分別與不同之罪聲請合併
    定其應執行刑？
(三)後原審法院檢察署參酌最高法院68年度台非字第50號判例，
    認應執行刑之裁定與科刑之確定判決具有同一效力，又對於
    已判決確定之各罪，已經定其應執行之刑者，如又重複裁定
    其應執行之刑，自係違反一事不再理之原則。復審酌就刑罰
    之執行，如判決中之數罪可拆開分由不同審級或同級之不同
    法院之定刑，易造成重複裁定及重複執行之問題，造成執行
    上之困難。故嗣再由本院檢察署聲請就前經本院99年2月3日
    99年度聲字第217號裁定之23罪，排除系爭之罪後，僅就其
    餘22罪再聲請向本院定刑，復經本院以99年度聲字第832 號
    裁定，定應執行有期徒刑5年4月(參卷附件四)。
(四)原審檢察署檢察官復再就原審法院96年度易字第3370號之系
    爭之罪及另罪，與原審法院97年度訴字第2680號案件，聲請
    向原審法院定刑，遽遭原審法院以原裁定駁回。然本院於99
    年2月3日以99年聲字第217號就該23罪裁定，既經本院於99
    年3月30日復以99年度聲字第832號就其中22罪(排除系爭之
    罪)裁定，似應以本院後裁定為準，原裁定援引本院前裁定
    ，認本件聲請為重複定刑，似有未洽。原審未及斟酌，難認
    原裁定允當，懇請撤銷原裁定，另為定刑之裁定等語。
三、經查：
(一)按數罪之宣告刑，得依刑法第51條規定定其應執行刑者，以
    所犯之數罪均在裁判確定前者為限，此觀之同法第50條規定
    甚明；即受刑人犯數罪如均經判決確定者，應將最先判決確
    定之一案找出，再將其他各案內犯罪日期在最先判決確定之
    一案之確定前之各罪，彙為一案以裁定定其應執行刑（最高
    法院96年度台非字第338號判決參照）。次按，數罪併罰有2
    裁判以上者，固得依刑法第51條之規定定其應執行之刑，但
    須以裁判確定前為前提；倘若被告先後犯甲、乙、丙三罪，
    而甲罪係在乙罪裁判確定前所犯，甲、乙兩罪均經判決確定
    ，並已裁定定其應執行之刑，則丙罪雖在乙罪裁判確定前所
    犯，但因其在甲罪裁判確定之後，且乙罪既已與甲罪合併定
    其應執行刑，則丙罪即不得再與乙罪重複定其應執行之刑，
    祇能單獨執行(最高法院72年度台非字第47號判例參照)。又
    對於已判決確定之各罪，已經裁定其應執行之刑者，如又重
    複裁定其應執行之刑，自係違反一事不再理之原則，即屬違
    背法令，對於後裁定，得提起非常上訴(最高法院68年度台
    非字第50號判例參照)。再按數罪併罰，一裁判宣告數罪之
    刑，雖曾經定其執行刑，但如再與其他裁判宣告之刑定其執
    行刑時，前定之執行刑當然失效，仍應以其各罪宣告之刑為
    基礎，定其執行刑，不得以前之執行刑為基礎，以與後裁判
    宣告之刑，定其執行刑(最高法院59年度台抗字第367號判例
    參照)。
(二)被告犯原審裁定編號1、2所示之罪，經臺灣板橋地方法院以
    96年度易字第3370號判決應執行有期徒刑8月，該原審附表
    編號1所示之罪，另經本院於99年2月3日以99年度聲字第217
    號裁定與被告另犯之他罪（22罪）定其應執行之刑為有期徒
    刑5年4月（共23罪），有本院被告前案紀錄表、本院上開裁
    定各1份附卷可參。按數罪併罰，一裁判宣告數罪之刑，雖
    曾經定其執行刑，但如再與其他裁判宣告之刑定其執行刑時
    ，前定之執行刑當然失效，仍應以其各罪宣告之刑為基礎，
    定其執行刑，本院99年度聲字第217號裁定確定後，則前臺
    灣板橋地方法院以96年度易字第3370號判決所定之執行刑當
    然失效(最高法院59年度台抗字第367號判例參照）。上開22
    罪及原審裁定編號1之罪業經本院於99年2月3日以99年度聲
    字第217號裁定定其應執行之刑，則原審裁定編號2、3雖在
    原審裁定編號1裁判確定前所犯，但因其等在上開22罪中第1
    罪裁判確定(96年4月17日)之後所犯，且編號1之罪既已與上
    開22罪合併定其應執行刑，則編號2、3之罪自不得再與編號
    1之罪重複定其應執行之刑，祗能另行單獨執行（最高法院
    72年度台非字第47號判例參照）。原審法院以檢察官聲請就
    受刑人所犯原裁定附表編號1所示之罪業經本院99聲字第217
    號裁定定其應執行刑，再與原裁定附表編號2至3所示之罪重
    複定其應執行刑，有違一事不再理為由，無從就該附表所示
    之罪刑重複定其應執行之刑，認檢察官聲請為無理由駁回，
    核無違誤。抗告人以本院曾於99年3月30日以99年聲字832號
    裁定就上開22罪重複定其應執刑，認本院先於99年2月3日所
    為99年聲字第217號裁定因而失效，指摘原裁定不當，惟本
    院99聲字第217號裁定既已確定，揆諸上開判例說明，尚無
    因後重複定其應執行刑之裁定而失其效力之情形，抗告人之
    抗告為無理由，應予駁回。
據上論斷，依刑事訴訟法第412條，裁定如主文。
中    華    民    國    99    年    6    月    7     日
                  刑事第二十三庭    審判長法  官  許宗和
                                          法  官  潘進柳
                                          法  官  沈君玲
以上正本證明與原本無異。
如不服本裁定，應於收受送達後五日內向本院提出抗告狀。
                                          書記官  彭于瑛
中    華    民    國    99    年    6     月    7     日

司法院資訊處製作；財團法人民間司法改革基金會備份。
